Inventaris van de verzameling lantaarnplaatjes van prof. Ir. J. Haringhuizen
Nationaal Archief, Den Haag
a. De Bondojoedo-werken. A191
b. De Bedadoeng-werken. A192
c. De Sampean-werken. A193
d. De Banjoepoetih-werken. A194
e. De overige werken in de res. Besoeki. A195
f. De Samiran-werken. A196
g. De overige werken in de res. Madoera. A197
B. Werken op de overige eilanden der Archipel (A200)
I. De werken op Sumatra. A210
a. De Peusangan-werken. A211
b. De bandjirvrijmaking van Padang. A212
c. De overige werken op Sumatra. A213
II. De werken op Celebes. A220
a. De Bantimoeroeng-werken. A221
b. De overige werken op Celebes. A222
III. De werken op Bali en Lombok. A230
IV. De werken op de overige eilanden (uitgez. Nw. Guin.). A240
V. De werken op Nieuw-Guinea. A250
C. Werken in overig Azië, uitgezonderd U.S.S.R. (A300)
I. In het v.m. Brits-Indië. A310
a. In India. A311
b. In Pakistan. A312
c. Op Ceylon. A313
d. In Burma. A314
e. Op Malakka. A315
II. In overig Oost-Azië. A320
a. In China. A321
b. In Japan. A322
c. In Siam (Thailand). A323
d. In Frans Indo-China. A324
III. In Midden-Azië. A330
IV. In de Arabische landen. A340
V. In Turkije. A350
VI. In Israël. A360
D. Werken in Afrika. (A400)
I. In Zuid-Afrika. A410
II. In Egypte. A420
III. In Noord-Afrika. A430
E. Werken in Europa. (A500)
I. In Italië. A510
II. Op het Iberisch Schiereiland. A520
III. In Zuid-Oost Europa. A530
IV. In Frankrijk. A540
V. In Midden-Europa. A550
VI. In Nederland. A560
a. In Friesland en Groningen. A561
b. In Drenthe en Overijssel. A562
c. In Gelderland en Utrecht. A563
d. In Noord- en Zuid-Holland. A564
e. In Zeeland. A565
f. In Noord-Brabant en Limburg. A566
g. In de Zuiderzeepolders. A567
VII. In overig West-Europa. A570
VIII. In Noord-Europa. A580
F. Werken in Amerika. (A600)
I. In de Westelijke der Verenigde Staten van N. Amerika. A6l0
a. in het stroomgebied van de Columbia (Staten: Washington, Oregon, Idaho). A611
b. in het stroomgebied, van o.a. Klamath (Staten: Oregon en Californië, het gebied tussen Columbia en Sacramento). A612
c. in het stroomgebied van de Sacramento (Californië) en het merengebied van Nevada. A613
d. in het rivierengebied in Californië bezuiden de Sacramento. A614
e. in het stroomgebied van de Colorado en omgeving v.h. Grote Zoutmeer (Staten: Colorado, Utah, Arizona). A615
f. in het stroomgebied van de Rio Grande (Nieuw Mexico, Texas). A616
g. in het stroomgebied van de bovenloop van de Missouri (Dakota, Nebraska). A617
h. in het stroomgebied van de Noord- Platte en Arkansas (Arkansas). A618
II. In de Oostelijke der Verenigde Staten van N. Amerika. A620
a. De werken der Tennessee Valley Authority (Tennessee, Mississippi, Alabama). A621
III. In Noord-Amerika ten Noorden van de Verenigde Staten. A630
IV. In Midden-Amerika. A640
a. in Mexico. A641
V. In Zuid-Amerika. A650
a. in de Guyana's. A651
b. in Venezuela en Columbia. A652
c. in Ecuador, Peru en Bolivia. A653
d. in Chili. A654
e. in Argentinië, Uraguay en Paraguay. A655
f. in Brazilië. A656
G. Werken in Australië, Nieuw Zeeland enz. (A700)
H. Werken in Rusland en overig gebied der U.S.S.R. (A800)
Bijlage III. Aanhangsel B. Hulpwetenschappen. B 000
Overzicht
A. Bouwmaterialen B100
B. Toegepaste Mechanica B200
C. Grondmechanica B300
D. Hydraulica B400
E. Klimatologie B500
F. Geologie B600
G. Landmeetkunde B700
H. Landbouwkunde enz. B800
J. Wiskunde B 900
K. Economie B1000
P. Algemene Waterbouwkunde B1500
Q. Onderwijsinstellingen B1600.
Specificatie
A. Bouwmaterialen. B100
I. Hout. B110
II. Steen (natuur- en kunststeen). B120
III. Beton. B130
IV. Staal. B140
V. Bitumen. B150
VI. Kunststoffen (kunstharsen enz.) en rubber. B160
VII. Non-ferro metalen. B170
B. Toegepaste Mechanica. B200
I. Theorie der bouwconstructies. B210
II. Spanningsmetingen in bouwconstructies. B220
C. Grondmechanica. B300
I. Gronddruk. B310
II. Draagkracht van grond, w.o. bodemverbetering. B320
III. Grondwater (grondwaterstroming, instuwing of infiltratie). B330
Zie ook 2400 t/m 2460, B 532.
IV. Berekening van grondlichamen. B340
D. Hydraulica. B400
Inleiding, grondbegrippen. B401
Turbulentie. B402
Stroomlijnen. B403
I. Stationaire eenparige beweging. B410
Stroming door buizen. B411
Stroming door open leidingen. B412
II. Stationaire niet-eenparige bewegingen. B420
De opstuwing. B421
Watersprong. B422
Stroming door opening. B423
Overlaten, meetdrempels, meetstuwen etc. B424
III. Niet stationaire beweging. B430
Algemeen. B431
Theorie voortplanting lange golven, algemeen. B432
Getijden. B433
Translatie-golven in open leidingen. B434
Hoogwatergolf; haar voortplanting op rivieren, afvlakking in en stroming door vergaarkommen ("floodrouting"). B435
Waterstoot. B436
Bufferschacht en slingeren in leidingen. (Schommeling of seiche; haling; Korte golven: windgolven en scheepsgolven;) B437
Andere golven. (De deining; De opwaaiing; De losse golf.) B439
IV. Metingen, algemeen. B440
Debiet- en snelheidsmetingen en -meters (voor overlaten, meetdrempels: zie B 424). B441
Venturimeters. B442
Andere metingen (peilmeting, turbulentiemeting, stroomrichting, zoutbepaling). B448
V. Beweging van vaste stoffen. B450
Sleepstoffen. B451
Zwevende stoffen. B452
Slibmeting, meting zandtransport. B455
Krachten op lichamen werkend. B457
Mechanische aantasting door vaste stoffen. B458
VI. Waterloopkundige laboratoria. B460
Zie voor lichtbeelden: Aanhangsel W. en H.
Theorie en toestellen. B461
Beschrijving van laboratoria. B462
Uitgevoerde proeven. B463
VII. Andere Onderwerpen. (voor vistrappen: zie 2180). B470
Opneming van lucht. B471
Turbines en pompen. B472
Zie ook 6150, 6160, 6170.
Cavitatie. B473
Kolkvorming, energievernietiging ("Stillingbasin" = woelkom). B474
Afsluiters, kleppen. B475
E. Klimatologie, klimaatbeschrijving. B500
I. Meteorologie (verschijnselen en hun uitwerking). B510
Algemene inleiding. B511
Wind en windkrachten. B512
Neerslag. B513
Verdamping. B514
IJs, IJskrachten, IJsbestrijding. B515
II. Hydrologie. B520
Algemene inleiding. B521
Hydrographieën. B522
Waarnemingen en peilingen. B523
III. Voorspelling of verband rivierafvoer uit neerslag. B530
Invloed begroeiing op de afvoer. B531
Andere factoren de afvoer beïnvloedend. B532
IV. Statistische hydrologie (kans op het voorkomen van afvoer, waterstand, etc.). B540
Voor neerslag: zie B513.
Voor infiltratie: zie 1140 en B330.
V. Beheersing hoge waterstanden ("floodcontrol"). B550
F. Geologie. (ook m.h.o. op fundering dammen). B600
I. Opbouw der aardkorst; grondsoorten. B610
Voor lichtbeelden: Aanhangsel B.v.B.
II. Vulcanisme. B620
Voor lichtbeelden: Aanhangsel B.v.B.
III. Tectoniek - aardbevingen. B630
G. Landmeetkunde. B700
I. Landmeten en waterpassen. B710
II. Geodesie. B720
H. Landbouwkunde, Visserij enz. B800
voor Landbouw, zie ook 1200 e.v.; 9151 t/m 9153.
Visserij (zie ook 0216, 2180, 2510). B850
J. Wiskunde. B900
I. Tabellen enz. B910
II. Waarschijnlijkheidsrekening, statistiek. B920
K. Economie. B1000
I. De Waterhuishouding. B1010
P. Algemene Waterbouwkunde. B1500
I. Rivieren, (regiem, bedvorming, oeverbescherming). B1510
II. De bodemuitschuring en haar bestrijding. B1520
Beteugeling van Bergbeken. B1521
Voor lichtbeelden: Aanhangsel B.v.B.
Andere vormen van erosiebestrijding. B1522
Uitvoering van werken. B 1590
Q. Onderwijsinstellingen. B1600
Beschrijving van de series en archiefbestanddelen
- Indexen op de verzameling glasnegatieven, met nadere beschrijvingen., 1; 1 pak
- Verzameling glazen lantaarnplaatjes, genummerd 1-2700., 2-55; 54 dozen
  - Nrs. 1-50., 2
  - Nrs. 50-100., 3
  - Nrs. 101-150., 4
  - Nrs. 151-200., 5
  - Nrs. 201-250., 6
  - Nrs. 251-300., 7
  - Nrs. 301-350., 8
  - Nrs. 351-400., 9
  - Nrs. 401-450., 10
  - Nrs. 451-500., 11
  - Nrs. 501-550., 12
  - Nrs. 551-600., 13
  - Nrs. 601-650., 14
  - Nrs. 651-700., 15
  - Nrs. 701-750., 16
  - Nrs. 751-800., 17
  - Nrs. 801-850., 18
  - Nrs. 851-900., 19
  - Nrs. 901-950., 20
  - Nrs. 951-1000., 21
  - Nrs. 1001-1050., 22
  - Nrs. 1051-1100., 23
  - Nrs. 1101-1150., 24
  - Nrs. 1151-1200., 25
  - Nrs. 1201-1250., 26
  - Nrs. 1251-1300., 27
  - Nrs. 1301-1350., 28
  - Nrs. 1351-1400., 29
  - Nrs. 1401-1450., 30
  - Nrs. 1451-1500., 31
  - Nrs. 1501-1550., 32
  - Nrs. 1551-1600., 33
  - Nrs. 1601-1650., 34
  - Nrs. 1651-1700., 35
  - Nrs. 1701-1750., 36
  - Nrs. 1751-1800., 37
  - Nrs. 1801-1850., 38
  - Nrs. 1851-1900., 39
  - Nrs. 1901-1950., 40
  - Nrs. 1951-2000., 41
  - Nrs. 2001-2050., 42
  - Nrs. 2051-2100., 43
  - Nrs. 2101-2150., 44
  - Nrs. 2151-2200., 45
  - Nrs. 2201-2250., 46
  - Nrs. 2251-2300., 47
  - Nrs. 2301-2350., 48
  - Nrs. 2351-2400., 49
  - Nrs. 2401-2450., 50
  - Nrs. 2451-2500., 51
  - Nrs. 2501-2550., 52
  - Nrs. 2551-2600., 53
  - Nrs. 2601-2650., 54
  - Nrs. 2651-2700., 55
- Buiten de verzameling gehouden glazen lantaarnplaatjes met het opschrift "Indonesië Algemeen"., 56; 1 doos
- Negatieven van lantaarnplaatjes., 57; 1 doos
- Kaartenbakken, houdende verwijzing naar lantaarnplaatjes, beschreven volgens methoden van waterwinning., 58-61; 4 dozen
  Voor nadere toegang zie bijlage I.
  - Codenummer 0-2120., 58
  - Codenummer 2130-2310., 59
  - Codenummer 2320-3330., 60
  - Codenummer 3340-9999., 61
- Kaartenbakken, houdende verwijzing naar afzonderlijke werken op het gebied van irrigatie., 62-66; 5 dozen
  Voor nadere toegang zie bijlage II.
  - Rubriek A 1-126., 62
  - Rubriek A 127-151., 63
  - Rubriek A 152-167., 64
  - Rubriek A 168-194., 65
  - Rubriek A 195-999., 66
- Kaartenbak op de rubriek "beteugeling van bergbeken" (B-kaarten)., 67; 1 doos
- Glazen lantaarnplaatjes betreffende de Wadoek Gembong en de Wadoek Pendjalin., 68; 1 pak
- Glazen lantaarnplaatjes betreffende de Stuw Lenkong, Kali Brantas en "herstellingen"., 69; 1 pak
- "D-archief", houdende glazen lantaarnplaatjes, gebruikt voor demonstratiemateriaal., 70; 1 pak
- "Vensterponskaarten", houdende diazo-opnamen van op de lantaarnplaatjes opgenomen foto's., 71; 1 pak